ja: スポーツ用品 > 屋外レクリエーション > 狩猟・射撃 > アーチェリー > ボウ・クロスボウ > リカーブボウ・ロングボウ: ロングボウ; リカーブボウ
en: Sporting Goods > Outdoor Recreation > Hunting & Shooting > Archery > Bows & Crossbows > Recurve & Longbows: Longbows; Recurve Bows
pt-BR: Artigos esportivos > Atividades ao ar livre > Caça e tiro > Tiro com arco > Arcos e bestas > Arcos longos e arcos recurvos: Arcos longos; Arcos recurvos
ro-RO: Articole sportive > Recreere în aer liber > Vânătoare și tir > Tir cu arcul > Arcuri și arbalete > Arcuri curbate și arcuri lungi: Arcuri lungi; Arcuri curbate
hr-HR: Sportska oprema > Rekreacija na otvorenom > Lov i streljaštvo > Streličarstvo > Lukovi i samostreli > Zakrivljeni i dugi luk: Dugi lukovi; Zakrivljeni lukovi
cs: Sportovní potřeby > Outdoorové aktivity > Lov a střelba > Lukostřelba > Luky a kuše > Reflexní a přímé luky: Longbow; Recurve
de: Sportartikel > Outdoor-Aktivitäten > Jagen und Schießen > Bogenschießen > Bögen & Armbrüste > Recurve- & Langbögen: Langbögen; Recurvebögen
da: Sportsartikler > Friluftsliv > Jagt og skydning > Bueskydning > Buer og armbrøste > Recurve-buer og langbuer: Langbuer; Recurve-buer
zh-TW: 體育用品 > 室外休閒 > 打獵和射擊 > 射箭 > 弓弩 > 反曲弓/長弓: 長弓; 反曲弓
sv: Sportartiklar > Utomhusaktiviteter > Jakt och skytte > Bågskytte > Pilbågar och armborst > Recurve- och långbågar: Långbågar; Recurve-bågar
pl: Sprzęt sportowy > Rekreacja na świeżym powietrzu > Myślistwo i strzelectwo > Łucznictwo > Łuki i kusze > Łuki strzeleckie: Longbows; Łuki recurve
pt-PT: Artigos de desporto > Atividades recreativas no exterior > Caça e tiro > Tiro com arco > Arcos e bestas > Arcos recurvos e longos: Arcos longos; Arcos recurvos
sl-SI: Športna oprema > Rekreacija na prostem > Lov in streljanje > Lokostrelstvo > Loki in samostreli > Ukrivljeni in longbow loki: Longbow loki; Ukrivljeni loki
zh-CN: 体育用品 > 户外休闲 > 打猎与射击 > 射箭 > 弓/弩 > 反曲弓/长弓: 长弓; 反曲弓
th: อุปกรณ์กีฬา > สันทนาการกลางแจ้ง > การล่าสัตว์และยิงปืน > การยิงธนู > คันธนูและหน้าไม้ > ธนู Recurve และ Longbows: คันธนูยาว; คันธนูรีเคิร์ฟ
el: Αθλητικά είδη > Υπαίθριες δραστηριότητες αναψυχής > Κυνήγι & σκοποβολή > Τοξοβολία > Τόξα & βαλλίστρες > Αντίκυρτα τόξα & μακριά τόξα: Μακριά τόξα; Αντίκυρτα τόξα
nl: Sportartikelen > Buitenrecreatie > Jagen en schieten > Boogschieten > Bogen en kruisbogen > Hand- en recurvebogen: Handbogen; Recurvebogen
nb: Sportsutstyr > Friluftsliv > Jakt og skyting > Bueskyting > Buer og armbrøster > Rekurv- og langbuer: Langbuer; Recurve-buer
fr: Équipements sportifs > Loisirs de plein air > Chasse et tir > Tir à l'arc > Arcs et arbalètes > Arcs classiques et droits: Arcs longs; Arcs recourbés
es: Equipamiento deportivo > Actividades al aire libre > Caza y tiro > Tiro con arco > Arcos y ballestas > Arcos largos y recurvos: Arcos largos; Arcos recurvos
sk-SK: Športový tovar > Exteriérové rekreakčné športy > Poľovníctvo a streľba > Lukostreľba > Luky a kuše > Spätné a dlhé luky: Dlhé luky; Spätné luky
vi: Dụng cụ thể thao > Giải trí ngoài trời > Săn bắn > Bắn cung > Cung và bộ cung tên > Cung tên Recurve và longbows: Cung longbow; Cung recurve
lt-LT: Sporto prekės > Poilsis lauke > Medžioklė ir šaudymas > Lankininkystė > Lankai ir arbaletai > Lenktieji ir ilgieji: Ilgieji lankai; Lenktieji lankai
hu: Sportszerek > Szabadtéri kikapcsolódás > Vadászat és lövészet > Íjászat > Íjak és számszeríjak > Reflex- és hosszúíjak: Hosszúíjak; Reflexíjak
fi: Urheilutarvikkeet > Ulkoharrasteet > Metsästys ja ammunta > Jousiammunta > Jouset ja varsijouset > Vastakaari- ja pitkäjouset: Pitkäjouset; Vastakaarijouset
ko: 스포츠용품 > 야외 레크레이션 > 사냥/사격 > 양궁 > 활/석궁 > 리커브/롱 보우: 롱 보우; 리커브 보우
tr: Spor Malzemeleri > Açık Hava Etkinlikleri > Avcılık ve Atıcılık > Okçuluk > Yaylar ve Arbaletler > Olimpik ve Uzun Yaylar: Uzun Yaylar; Olimpik Yaylar
it: Articoli sportivi > Ricreazione outdoor > Caccia e tiro a segno > Tiro con l'arco > Archi e balestre > Archi lunghi e ricurvi: Archi lunghi; Archi ricurvi
bg-BG: Спортни стоки > Спортни занимания на открито > Лов и стрелба > Стрелба с лък > Лъкове и арбалети > Извити и дълги лъкове: Дълги лъкове; Извити лъкове
ru: Спортивные товары > Активный отдых на открытом воздухе > Охота и стрельба > Стрельба из лука > Луки и арбалеты > Рекурсивные и длинные луки: Длинные луки; Рекурсивные луки